【裁判字號】    89,易,992
【裁判日期】    891023
【裁判案由】    毒品危害防制條例
【裁判全文】
臺灣彰化地方法院刑事判決                          八十九年度易字第九九二號
    公  訴  人  臺灣彰化地方法院檢察署檢察官
    被      告  甲○○
    選任辯護人  林溢根律師
右列被告因違反毒品危害防制條例案件，經檢察官提起公訴（八十九年度毒偵字第三
０八一號），本院判決如左：
    主  文
甲○○連續施用第貳級毒品，累犯，處有期徒刑陸月。如易科罰金，以佰元折算壹
日。甲基安非他壹包，淨重貳點零公克，沒收銷燬。
    事  實
一、甲○○曾因過失致人於死案件，經本院判處有期徒刑六月，於民國（下同）八十
    八年三月五日易科罰金執行完畢。未知悔改，前因施用毒品案件，經送入台灣彰
    化看守所附設勒戒處所觀察勒戒後，認無繼續施用毒品之傾向，由台灣彰化地方
    法院檢察署檢察官於八十七年十月三十日，以八十七年度偵字第九０九三號案件
    為不起訴處分確定。仍無悔悟，又施用毒品，經送同上勒戒處所觀察、勒戒後，
    認有繼續施用毒品之傾向，除經檢察官提起公訴，由本院以八十八年度訴字第三
    六五號案件判處連續施用第二級毒品罪有期徒刑八月，於八十八年八月二十七日
    確定外，並送入台灣雲林戒治所施以強制戒治。嗣戒治成效經評定合格，由本院
    裁定停止戒治，交付保護管束，於八十九年二月二十八日交付保護管束期滿。詎
    無悛改，又基於概括犯意，自八十九年四月二十一日起至八十九年六月九日止，
    多次駕駛自用小客車臨時停在彰化縣境內不詳道路旁，在自用小客車內，以將甲
    基安非他命置於玻璃管內燒烤，使生煙霧嗅吸方式，多次施用甲基安非他命。嗣
    於八十九年六月十日上午十一時五分許（起訴書誤載為上午十時五分），在彰化
    縣員林鎮○○路○段二０三之一號為警查獲，並扣得其所有甲基安非他命淨重二
    ．三０公克（包裝重０．四一公克）與無毒品反應，不詳成分之藥丸七顆。
二、案經彰化縣警察局員林分局報請台灣彰化地方法院檢察署檢察官偵查起訴。
    理  由
一、右揭犯罪事實，業據被告於偵、審中自白不諱，又被告於八十九年六月十日所採
    尿液檢驗結果，係呈人體施用（甲基）安非他命後之甲基安非他命陽性反應（另
    呈嗎啡陽性反應，是否涉嫌施用第一級毒品海洛因，因不屬本案起訴效力所及，
    本院無得審理，應由檢察官另行偵查，併此敘明），有彰化縣衛生局煙毒尿液檢
    驗成績書（煙檢字第八九二三一九）一紙在卷可憑。復扣案結晶係甲基安非他命
    ，淨重二．三０公克，包裝重０．四一公克；扣案藥丸七顆，均無毒品反應，亦
    經法務部調查局檢驗在案，有檢驗通知書一紙附卷足稽，足見被告自白與事實相
    合，可加採信，本件事證明確，被告犯行堪予認定。
二、查被告前因施用毒品案件，經觀察勒戒後，認無繼續施用毒品之傾向，由台灣彰
    化地方法院檢察署檢察官於八十七年十月三十日，以八十七年度偵字第九０九三
    號案件為不起訴處分確定。仍無悔悟，五年內再犯施用毒品罪，經送觀察、勒戒
    後，認有繼續施用毒品之傾向，除經檢察官提起公訴，由本院以八十八年度訴字
    第三六五號案件判處連續施用第二級毒品罪有期徒刑八月，於八十八年八月二十
    七日確定外，並送入台灣雲林戒治所施以強制戒治。嗣戒治成效經評定合格，由
    本院裁定停止戒治，交付保護管束，於八十九年二月二十八日交付保護管束期滿
    ，有起訴書、判決書與台灣彰化地方法院檢察署刑案資料查註紀錄表在卷可按。
    故核本件被告所為，係三犯毒品危害防制條例第十條第二項之罪。被告為施用毒
    品甲基安非他命持有毒品甲基安非他命之低度行為，為施用之高度行為所吸收，
    不另論罪。被告先後多次施用甲基安非他命之犯行，時間緊接，所犯構成要件相
    同，顯係基於概括犯意所為，屬連續犯，依法應論以一罪並加重其刑。又被告曾
    因過失致人於死案件，經本院判處有期徒刑六月，於八十八年三月五日易科罰金
    執行完畢，有台灣彰化地方法院檢察署刑案資料查註紀錄表在卷可證。五年內復
    犯本案有期徒刑以上之罪，屬累犯，依法迭加重其刑。爰審酌被告犯罪之動機、
    目的、手段、所生危害及犯罪後坦承犯行等一切情狀，量處如主文所示之刑，並
    諭知易科罰金之折算標準，以示懲儆。扣案甲基安非他命，淨重二．三０公克，
    有前開法務部調查局檢驗通知書在卷可據，屬第二級毒品為違禁物，依毒品危害
    防制條例第十八條第一項，不問屬於犯人與否，宣告沒收銷燬。扣案藥丸七顆，
    無毒品反應，有同上法務部調查局檢驗通知書在卷可稽，非違禁物，亦查與被告
    之犯罪無涉，無據宣告沒收，附此敘明。
據上論斷，應依刑事訴訟法第二百九十九條第一項前段，毒品危害防制條例第十條第
第二項、第十八條第一項，刑法第十一條前段、第五十六條、第四十七條、第四十一
條，罰金罰鍰提高標準條例第二條，判決如主文。
本案經檢察官郭景銘到庭執行職務。
中      華      民      國      八十九      年    十    月    二十三  日
                                臺灣彰化地方法院刑事第二庭
                                       法      官    洪  榮  謙
右正本證明與原本無異。
如不服本判決，應於判決送達後十日內向本院提出上訴狀（須附繕本）。
                                       法院書記官   梁  高  賓
中      華      民      國      八十九      年    十    月    二十六  日
毒品危害防制條例第十條：
施用第一級毒品者，處六月以上五年以下有期徒刑。
施用第二級毒品者，處三年以下有期徒刑。


司法院資訊處製作；財團法人民間司法改革基金會備份。
